# 长期股权投资成本法转为其他权益工具投资

提问人：hwy0318 时间：2022-07-13 13:22:47
A公司前两年成立了全资子公司B公司，投资成本 2000 万元，由于经营不善，公司B公司的90%股权，评估基准日B公司购面净资产为-2300万元，评估价值为-2000万元，90%股权转让以零元对价转让。处置后，A公司对B公司不具有重大影响，将其指定为以公允价值计量且其变动计入其他综合收益的金融资产。相关会计分录如下：
A公司个别报表：
处置90%股权部分
借：投资收益 1800 万元
贷：长期股权投资 1800 万元（ 2000 万*90%）
剩余10%股权按公允价值转为其他权益工具投资，由于评估价格为负值，若评估价格的10%确认其他权益工具投资的初始金额，就会导致其他权益工具投资出现负数，报表层面需要重分类至金融负债，但实际上公司不再负有出资义务或者补足亏损的义务，因此其他权益工具投资按 0 元确认，如下分录：
借：其他权益工具投资 0 元
借：投资收益 200 万元
贷：长期股权投资 200 万元（ 2000 万*10%）
请求陈版主，如上会计分录是否正确，谢谢

回答人：chenyiwei
该处理相对合理，即对股权投资的公允价值以冲减至零为限。
但同时要注意：
1 、前期对该项长期股权投资一直未计提减值准备，在处置时一次性确认大额损失的做法是否合理？前期未确认长期股权投资减值是否属于前期差错？
2 、对B是否承担了超出《公司法》所规定的“股东对公司的有限责任”的额外责任，如借款担保、人员安置补偿等等？如果是，则需依据或有事项准则规定确认预计负债并冲减投资收益。